臺灣雲林地方法院虎尾簡易庭裁定
110年度虎秩聲字第2號
原處分機關  雲林縣警察局虎尾分局
聲明異議人  章凱麗
即受處分人          



上聲明異議人即受處分人因違反社會秩序維護法案件，對於雲林
縣政府警察局虎尾分局於110 年2 月23日所為之處分（雲警虎偵
社字第1100002786號）聲明異議，本院裁定如下：
    主  文
異議駁回。
    事實及理由
一、原處分意旨略以：異議人即受處分人甲○○於民國110 年2月1
    2日凌晨1 時10分許，在公共遊樂場所內即位於雲林縣○○鎮○
    ○路00號3樓處之「好聲音KTV」內，縱容未滿18歲之少年王○
    ○（93年2 月25日生，真實姓名年籍資料均詳卷）於深夜聚
    集其內，而不即時報告警察機關。案經雲林縣警察局虎尾分
    局員警於當日執行臨檢時查獲，並依社會秩序維護法第77條
    規定，於110年2 月23日開具雲警虎偵社字第1100002786號
    處分書，裁罰新臺幣（下同）3,000元等語。
二、本件聲明異議意旨略以：受處分人甲○○為好聲音KTV現場管
    理人，在110年2 月12日晚間9時許開包廂予少年王○○一行人
    消費，當下已告知少年王○○等人須於凌晨12時前離場，並於
    晚間11時30分受與同事兩人至各包廂查驗來賓證件資料，而
    當時至少年王○○所在之包廂並未發現少年王○○，怎知少年王
    ○○利用員工忙碌時候偷跑進來云云，而於警方執行臨檢時遭
    查獲，而認其已盡場所業者報告之義務，原處分應予撤銷。
三、按簡易庭認為聲明異議無理由者，應以裁定駁回之，社會秩
    序維護法第57條第2 項前段定有明文。次按公共遊樂場所之
    負責人或管理人，縱容兒童、少年於深夜聚集其內，而不即
    時報告警察機關者，處新臺幣一萬五千元以下罰鍰；本法所
    稱深夜，係指凌晨零時至五時而言，社會秩序維護法第77條
    前段、違反社會秩序維護法案件處理辦法第9 條亦分別定有
    明文。
四、經查：
（一）設於雲林縣○○鎮○○路00號3樓處之「好聲音KTV 」店係經
      雲林縣政府核准之獨資商業，登記名稱為好聲音休閒視聽
      社，營業項目為提供視聽歌唱業，有經濟部商業司商工登
      記公示資料查詢服務查詢結果可證，其提供視聽歌唱供不
      特定人前往歌唱消費，自屬公共遊樂場所，合先敘明。
（二）又查異議人甲○○於前述查獲時間為位於雲林縣○○鎮○○路00
      號3樓處之「好聲音KTV 」之現場負責人等情，為其所陳
      明，自屬該公共遊樂場所之管理人。又該KTV 於110年2 
      月12日凌晨1 時10分許，為雲林縣警察局虎尾分局員警執
      行臨檢勤務時，查獲未滿18歲之未成年人即少年王○○於店
      內逗留等情，亦經少年王○○於警詢時證述無誤，且為異議
      人於警詢時及聲明異議時均不爭執，復有雲林縣警察局虎
      尾分局違反社會秩序維護法案件處分書各1 份在卷可考，
      堪信屬實。
（三）異議人雖以上揭情詞置辯，然考社會秩序維護法第77條之
      立法意旨，無非在防免未滿12歲之兒童或12歲以上未滿18
      歲之少年，因其身心正處於迅速發展狀態，倘深夜時分猶
      滯留在公共遊樂場所內，亟易對彼等身心健全發展產生不
      良影響。而所謂「縱容」，係指消極不阻止兒童或少年在
      公共場所內聚集，且不即時報告警察機關而言，旨在避免
      兒童或少年於深夜時分仍在外逗留，以維護兒童或少年之
      安全。是立法者乃創設公共遊樂場所負責人或管理人有隨
      時阻止、探知，並即時向警察機關報告之公法上作為義務
      ，俾由其與公權力機關共同落實前揭保護兒童及少年之立
      法意旨，倘其竟不即時報告警察機關，將致前揭立法目的
      無從貫徹。查證人即少年王○○於警詢時證稱：（你於何時
      前往？如何前往？）110年2 月12日0時30分許。坐計程車
      過去。（你在包廂內消費現場負責人、櫃臺或服務人員有
      無告知你凌晨時起未滿18歲不得進入？）沒有印象有跟我
      講等語明確，而證人即少年王○○與異議人既不認識，亦無
      仇怨，衡情證人即少年王○○當無虛詞構陷異議人之虞，是
      其所為證述內容當屬實在。而異議人於深夜時分在顧客入
      場時，既不核對身分；又於深夜時分未仔細巡視全場檢查
      是否有未成年人在內，而任令少年王○○得以進入其內，是
      以已不能認異議人已盡巡視查驗身分之義務與責任至明，
      從而異議人消極不阻止少年王○○在其所管理之上開KTV 店
      內逗留，又未即時報告警察機關，即屬縱容。
（四）又上開規定所謂之「聚集」非屬動態之行為，不得將之解
      釋為須兒童或少年自行呼朋引伴集合達一定人數以上始合
      於聚集之意函，而應從保護兒童或少年之立場，將聚集解
      釋為係一種狀態描述，因此兒童或少年（不管人數多寡）
      於深夜時分在公共場所逗留，即合於聚集之意義，以符法
      令保護兒童及少年之旨趣。故少年王○○於深夜之凌晨1時1
      0分許在前開好聲音KTV 店內逗留之事實，即屬聚集。準
      此，異議人管理之好聲音KTV 店確有縱容少年於深夜聚集
      ，而不即時報告警察機關之違規行為，是異議人之辯解顯
      不足採。
五、綜上所述，原處分機關依上開法律之規定，據以裁處異議人
    即被處分人甲○○3,000元之罰鍰，經核於法並無不合。從而
    ，本件異議為無理由，應予駁回。
六、依社會秩序維護法第57條第2 項前段，裁定如主文。
中　　華　　民　　國　　110 　年　　4 　　月　　15　　日
                  虎尾簡易庭  法  官   張文俊
以上正本證明與原本無異。　　　　　　　　　      
如不服本裁定，應於裁定送達後5 日內向本院提出抗告狀（須附
繕本）。「切勿逕送上級法院」。
                              書記官　 郭美儀
中　　華　　民　　國　　110 　年　　4 　　月　　16　　日